---
title: "Trabajo Fin de Máster"
subtitle: "Análisis de datos de MALDI-TOF mediante algoritmos de Machine Learning"
author: "_Javier Sánchez López_"
date: '`r format(format.Date(Sys.Date(),"%d de %B de %Y", locale="es_ES"))`'
header-includes:
- \usepackage{pdflscape}
- \newcommand{\blandscape}{\begin{landscape}}
- \newcommand{\elandscape}{\end{landscape}}
output:
  pdf_document: 
    latex_engine: xelatex
    toc: yes
    toc_depth: 3
    number_sections: yes
    keep_tex: yes
  html_document:
    toc: true
    toc_float: true
lang: es_ES.UTF-8
bibliography: ./bibliografia/bibliografia.bib
---

\newpage

```{r Setup, include=FALSE}
knitr::opts_chunk$set(echo = TRUE, comment = NULL, cache = TRUE)
```

```{r Librerias}
library(zoo)
library(factoextra)
library(ggbiplot)
```


# Importamos los datos

```{r Importamos los datos preprocesados}
load("./Datos/Trabajo/driams_a_filtrado.Rdata")
load("./Datos/Trabajo/driams_b_filtrado.Rdata")
load("./Datos/Trabajo/driams_c_filtrado.Rdata")
load("./Datos/Trabajo/driams_d_filtrado.Rdata")
```

# Cálculo de la varianza de los picos

```{r Cálculo de la varianza de los picos DRIAMS A}
# Importamos los datos filtrados que hemos obtenido en el paso anterior
driams_a_sin_na <- datos_trabajo_filtrados_a[,as.character(seq(2000,20000))]
# Sustituimos los NA por 0. Esto se puede hacer ya que la estructura de los archivos de espectros de masas no almacenan información si para alguna de las variables no hay lectura, con el objetivo de ahorrar espacio, por tanto los NA en realidad son medidas de 0.
driams_a_sin_na[is.na(driams_a_sin_na)] <- 0
# Unimos los metadatos y los datos de espectros en un mismo dataset
driams_a_sin_na <- cbind(datos_trabajo_filtrados_a[,1:84], driams_a_sin_na)
#Lo guardamos en un archivo para trabajar con el posteriormente
save(driams_a_sin_na, file=paste0(parametros$datos,"Trabajo/", "driams_a_sin_na.Rdata"))

# Calcular estadísticas y agregar como filas con formato
# Media y SD para cada columna
media_sd_a <- data.frame(matrix(data = "-", nrow = 2, ncol = 84, byrow = FALSE, dimnames = NULL),
  apply(driams_a_sin_na[,85:18085], 2, function(x) c(mean(x), sd(x)))
)
colnames(media_sd_a) <- colnames(driams_a_sin_na)
rownames(media_sd_a) <- c("Media", "Desviación estándar")

# Unimos esta información al dataset
driams_a_media_sd <- rbind(driams_a_sin_na, media_sd_a)
#Lo guardamos en un archivo para trabajar con el posteriormente
save(driams_a_media_sd, file=paste0(parametros$datos,"Trabajo/", "driams_a_media_sd.Rdata"))
```

```{r Cálculo de la varianza de los picos DRIAMS B}
# Igual que el previo pero con los datos de DRIAMS B
driams_b_sin_na <- datos_trabajo_filtrados_b[,as.character(seq(2000,20000))]
driams_b_sin_na[is.na(driams_b_sin_na)] <- 0
driams_b_sin_na <- cbind(datos_trabajo_filtrados_b[,1:47], driams_b_sin_na)
save(driams_b_sin_na, file=paste0(parametros$datos,"Trabajo/", "driams_b_sin_na.Rdata"))

# Calcular estadísticas y agregar como filas con formato
media_sd_b <- data.frame(matrix(data = "-", nrow = 2, ncol = 47, byrow = FALSE, dimnames = NULL),
  apply(driams_b_sin_na[,48:18048], 2, function(x) c(mean(x), sd(x)))
)
colnames(media_sd_b) <- colnames(driams_b_sin_na)
rownames(media_sd_b) <- c("Media", "Desviación estándar")

driams_b_media_sd <- rbind(driams_b_sin_na, media_sd_b)
save(driams_b_media_sd, file=paste0(parametros$datos,"Trabajo/", "driams_b_media_sd.Rdata"))
```


```{r Cálculo de la varianza de los picos DRIAMS C}
# Igual que el previo pero con los datos de DRIAMS C
driams_c_sin_na <- datos_trabajo_filtrados_c[,as.character(seq(2000,20000))]
driams_c_sin_na[is.na(driams_c_sin_na)] <- 0
driams_c_sin_na <- cbind(datos_trabajo_filtrados_c[,1:58], driams_c_sin_na)
save(driams_c_sin_na, file=paste0(parametros$datos,"Trabajo/", "driams_c_sin_na.Rdata"))

# Calcular estadísticas y agregar como filas con formato
media_sd_c <- data.frame(matrix(data = "-", nrow = 2, ncol = 58, byrow = FALSE, dimnames = NULL),
  apply(driams_c_sin_na[,59:18059], 2, function(x) c(mean(x), sd(x)))
)
colnames(media_sd_c) <- colnames(driams_c_sin_na)
rownames(media_sd_c) <- c("Media", "Desviación estándar")

driams_c_media_sd <- rbind(driams_c_sin_na, media_sd_c)
save(driams_c_media_sd, file=paste0(parametros$datos,"Trabajo/", "driams_c_media_sd.Rdata"))
```

```{r Cálculo de la varianza de los picos DRIAMS D}
# Igual que el previo pero con los datos de DRIAMS D
driams_d_sin_na <- datos_trabajo_filtrados_d[,as.character(seq(2000,20000))]
driams_d_sin_na[is.na(driams_d_sin_na)] <- 0
driams_d_sin_na <- cbind(datos_trabajo_filtrados_d[,1:54], driams_d_sin_na)
save(driams_d_sin_na, file=paste0(parametros$datos,"Trabajo/", "driams_d_sin_na.Rdata"))

# Calcular estadísticas y agregar como filas con formato
media_sd_d <- data.frame(matrix(data = "-", nrow = 2, ncol = 54, byrow = FALSE, dimnames = NULL),
  apply(driams_d_sin_na[,55:18055], 2, function(x) c(mean(x), sd(x)))
)
colnames(media_sd_d) <- colnames(driams_d_sin_na)
rownames(media_sd_d) <- c("Media", "Desviación estándar")

driams_d_media_sd <- rbind(driams_d_sin_na, media_sd_d)
save(driams_d_media_sd, file=paste0(parametros$datos,"Trabajo/", "driams_d_media_sd.Rdata"))
```

# Análisis de los datos por componentes principales

## DRIAMS-A

```{r PCA de todos los espectros en conjunto DRIAMS A}
# Análisis de componentes principales
pca_driams_a <- prcomp(driams_a_sin_na[,85:18085])
#summary(pca_driams_a)
save(pca_driams_a, file=paste0(parametros$resultados,"PCA/", "pca_driams_a.Rdata"))
```

```{r Representacion gráfica PCA DRIAMS A}
# Gráfico del peso de las componentes
fviz_eig(pca_driams_a, addlabels = TRUE)

# Biplot de las 2 primeras componentes principales
ggbiplot(pca_driams_a, obs.scale = 1, var.scale = 1, groups = as.factor(driams_a_sin_na$species), ellipse = TRUE, circle = TRUE, var.axes = T) +
scale_color_discrete(name = "") +
theme(legend.direction = "horizontal", legend.position = "none")

```


```{r PCA 10% mas variable DRIAMS A}
##### USANDO EL 10% DE VALORES CON MAYOR VARIABILIDAD #####

summary(t(driams_a_media_sd[27601,85:18085]))

# Se calcula el valor del percentil 90 con mayor desviación típica
driams_a_p90 <- quantile(t(driams_a_media_sd[27601,85:18085]), 0.9, type = 6)

# Se seleccionan los datos cuya desviación estantar es superior a dicho percentil, el 10% más variable de los picos
columnas_driams_a_p90 <- as.character(colnames(driams_a_media_sd[27601,as.character(seq(2000,20000))])[which(driams_a_media_sd[27601,as.character(seq(2000,20000))] >driams_a_p90)])

# Análisis de componentes principales del 10% mas variable
pca_driams_a_90 <- prcomp(driams_a_media_sd[-c(27600,27601),columnas_driams_a_p90])
#summary(pca_driams_a_90)
save(pca_driams_a_90, file=paste0(parametros$resultados,"PCA/", "pca_driams_a_10.Rdata"))
```

```{r Representacion gráfica PCA con el 10% más variable DRIAMS A }
# Gráfico del peso de las componentes
fviz_eig(pca_driams_a_90, addlabels = T)

ggbiplot(pca_driams_a_90, obs.scale = 1, var.scale = 1, 
         groups = as.factor(driams_a_media_sd$species[-c(27600,27601)]),
         varname.size = 1, 
         varname.color = "black",
         varname.adjust = 1.2,
         ellipse = TRUE, circle = TRUE, var.axes = T) +
scale_color_discrete(name = "") +
#theme(legend.direction = "horizontal", legend.position = "top")
theme(legend.direction = "horizontal", legend.position = "none")
```

## DRAIMS B

```{r PCA de todos los espectros en conjunto DRIAMS B}
# Análisis de componentes principales
pca_driams_b <- prcomp(driams_b_sin_na[,48:18048])
summary(pca_driams_b)
save(pca_driams_b, file=paste0(parametros$resultados,"PCA/", "pca_driams_b.Rdata"))


# Gráfico del peso de las componentes
fviz_eig(pca_driams_b, addlabels = TRUE)

# Biplot de las 2 primeras componentes principales
ggbiplot(pca_driams_b, obs.scale = 1, var.scale = 1, groups = as.factor(driams_b_sin_na$species), ellipse = TRUE, circle = TRUE, var.axes = T) +
scale_color_discrete(name = "") +
#theme(legend.direction = "horizontal", legend.position = "top")
theme(legend.direction = "horizontal", legend.position = "none")
```

```{r PCA 10% mas variable DRIAMS B}
##### USANDO EL 10% DE VALORES CON MAYOR VARIABILIDAD #####

summary(t(driams_b_media_sd[4993,48:18048]))

# Se calcula el valor del percentil 90 con mayor desviación típica
driams_b_p90 <- quantile(t(driams_b_media_sd[4993,48:18048]), 0.9, type = 6)

# Se seleccionan los datos cuya desviación estantar es superior a dicho percentil, el 10% más variable de los picos
columnas_driams_b_p90 <- as.character(colnames(driams_b_media_sd[4993,as.character(seq(2000,20000))])[which(driams_b_media_sd[4993,as.character(seq(2000,20000))] >driams_b_p90)])

# Análisis de componentes principales del 10% mas variable
pca_driams_b_90 <- prcomp(driams_b_media_sd[-c(4992,4993),columnas_driams_b_p90])
summary(pca_driams_b_90)
save(pca_driams_b_90, file=paste0(parametros$resultados,"PCA/", "pca_driams_b_10.Rdata"))

# Gráfico del peso de las componentes
fviz_eig(pca_driams_b_90, addlabels = T)

ggbiplot(pca_driams_b_90, obs.scale = 1, var.scale = 1, 
         groups = as.factor(driams_b_media_sd$species[-c(4992,4993)]),
         varname.size = 1, 
         varname.color = "black",
         varname.adjust = 1,
         ellipse = TRUE, circle = TRUE, var.axes = T) +
scale_color_discrete(name = "") +
#theme(legend.direction = "horizontal", legend.position = "top")
theme(legend.direction = "horizontal", legend.position = "none")
```

Como podemos observar en los gráficos, si utilizamos el 30% de los datos más variables se explica de manera prácticamente igual la distribución de los datos que si usamos la totalidad de ellos, por tanto vamos a usar este porcentaje de datos más variables para realizar posteriores análisis.

## DRIAMS C

```{r PCA de todos los espectros en conjunto DRIAMS C}
# Análisis de componentes principales
pca_driams_c <- prcomp(driams_c_sin_na[,59:18059])
summary(pca_driams_c)
save(pca_driams_c, file=paste0(parametros$resultados,"PCA/", "pca_driams_c.Rdata"))
```

```{r Representacion gráfica PCA DRIAMS C}
# Gráfico del peso de las componentes
fviz_eig(pca_driams_c, addlabels = TRUE)

# Biplot de las 2 primeras componentes principales
ggbiplot(pca_driams_c, obs.scale = 1, var.scale = 1, groups = as.factor(driams_c_sin_na$species), ellipse = TRUE, circle = TRUE, var.axes = T) +
scale_color_discrete(name = "") +
#theme(legend.direction = "horizontal", legend.position = "top")
theme(legend.direction = "horizontal", legend.position = "none")
```


```{r PCA 10% mas variable DRIAMS C}
##### USANDO EL 10% DE VALORES CON MAYOR VARIABILIDAD #####

summary(t(driams_c_media_sd[4409,59:18059]))

# Se calcula el valor del percentil 90 con mayor desviación típica
driams_c_p90 <- quantile(t(driams_c_media_sd[4409,59:18059]), 0.9, type = 6)

# Se seleccionan los datos cuya desviación estantar es superior a dicho percentil, el 10% más variable de los picos
columnas_driams_c_p90 <- as.character(colnames(driams_c_media_sd[4409,as.character(seq(2000,20000))])[which(driams_c_media_sd[4409,as.character(seq(2000,20000))] >driams_c_p90)])

# Análisis de componentes principales del 10% mas variable
pca_driams_c_90 <- prcomp(driams_c_media_sd[-c(4408,4409),columnas_driams_c_p90])
summary(pca_driams_c_90)
save(pca_driams_c_90, file=paste0(parametros$resultados,"PCA/", "pca_driams_c_10.Rdata"))
```

```{r Representacion gráfica PCA con el 10% más variable DRIAMS C }
# Gráfico del peso de las componentes
fviz_eig(pca_driams_c_90, addlabels = T)

ggbiplot(pca_driams_c_90, obs.scale = 1, var.scale = 1, 
         groups = as.factor(driams_c_media_sd$species[-c(4408,4409)]),
         varname.size = 1, 
         varname.color = "black",
         ellipse = TRUE, 
         circle = TRUE, 
         var.axes = T) +
scale_color_discrete(name = "") +
#theme(legend.direction = "horizontal", legend.position = "top")
theme(legend.direction = "horizontal", legend.position = "none")
```

## DRIAMS D

```{r PCA de todos los espectros en conjunto DRIAMS D}
# Análisis de componentes principales
pca_driams_d <- prcomp(driams_d_sin_na[,55:18055])
summary(pca_driams_d)
save(pca_driams_d, file=paste0(parametros$resultados,"PCA/", "pca_driams_d.Rdata"))
```

```{r Representacion gráfica PCA DRIAMS D}
# Gráfico del peso de las componentes
fviz_eig(pca_driams_d, addlabels = TRUE)

# Biplot de las 2 primeras componentes principales
ggbiplot(pca_driams_d, obs.scale = 1, var.scale = 1, groups = as.factor(driams_d_sin_na$species), ellipse = TRUE, circle = TRUE, var.axes = T) +
scale_color_discrete(name = "") +
#theme(legend.direction = "horizontal", legend.position = "top")
theme(legend.direction = "horizontal", legend.position = "none")
```


```{r PCA 10% mas variable DRIAMS D}
##### USANDO EL 10% DE VALORES CON MAYOR VARIABILIDAD #####

summary(t(driams_d_media_sd[10391,55:18055]))

# Se calcula el valor del percentil 90 con mayor desviación típica
driams_d_p90 <- quantile(t(driams_d_media_sd[10391,55:18055]), 0.9, type = 6) 

# Se seleccionan los datos cuya desviación estantar es superior a dicho percentil, el 10% más variable de los picos
columnas_driams_d_p90 <- as.character(colnames(driams_d_media_sd[10391,as.character(seq(2000,20000))])[which(driams_d_media_sd[10391,as.character(seq(2000,20000))] >driams_d_p90)])

# Análisis de componentes principales del 10% mas variable
pca_driams_d_90 <- prcomp(driams_d_media_sd[-c(10390,10391),columnas_driams_d_p90])
#summary(pca_driams_d_90)
save(pca_driams_d_90, file=paste0(parametros$resultados,"PCA/", "pca_driams_d_10.Rdata"))
```

```{r Representacion gráfica PCA con el 10% más variable DRIAMS D }
# Gráfico del peso de las componentes
fviz_eig(pca_driams_d_90, addlabels = T)

ggbiplot(pca_driams_d_90, obs.scale = 1, var.scale = 1, 
         groups = as.factor(driams_d_media_sd$species[-c(10390,10391)]),
         varname.size = 1, 
         varname.color = "black",
         varname.adjust = 1.2,
         ellipse = TRUE, circle = TRUE, var.axes = T) +
scale_color_discrete(name = "") +
#theme(legend.direction = "horizontal", legend.position = "top")
theme(legend.direction = "horizontal", legend.position = "none")
```

# Gráficos para la memoria

```{r Gráficos para la memoria DRIAMS A}
# Gráfico del peso de las componentes con el espectro completo
plot1 <- fviz_eig(pca_driams_a, 
                  addlabels = TRUE, 
                  main = "a)",
                  xlab = "Componentes principales",
                  ylab = "Porcentaje de la varianza explicado")

# Biplot de las 2 primeras componentes principales con el espectro completo
plot2 <- ggbiplot(pca_driams_a, obs.scale = 1, var.scale = 1, 
                  groups = as.factor(driams_a_sin_na$species),
                  varname.size = 1, 
                  varname.color = "black",
                  ellipse = TRUE, 
                  circle = TRUE, 
                  var.axes = F) +
        ggtitle("b)") + 
        scale_color_discrete(name = "") +
        theme(legend.direction = "horizontal", legend.position = "none")


# Gráfico del peso de las componentes con el 10% de los picos
plot3 <- fviz_eig(pca_driams_a_90, 
                  addlabels = TRUE,
                  main = "c)",
                  xlab = "Componentes principales",
                  ylab = "Porcentaje de la varianza explicado")

# Biplot con el 10% de los picos
plot4 <- ggbiplot(pca_driams_a_90, obs.scale = 1, var.scale = 1, 
         groups = as.factor(driams_a_sin_na$species),
         varname.size = 1, 
         varname.color = "black",
         ellipse = TRUE, 
         circle = TRUE, 
         var.axes = F) +
         ggtitle("d)") + 
         scale_color_discrete(name = "") +
         theme(legend.direction = "horizontal", legend.position = "none")

# Crear textos como grobs 
title1 <- textGrob("PCA con el espectro completo", gp=gpar(fontsize=14, fontface="bold")) 
title2 <- textGrob("PCA con el 10% de las variables", gp=gpar(fontsize=14, fontface="bold"))

# Agrupar gráficos de la primera fila con su título 
first_row <- arrangeGrob(plot1, plot2, nrow = 1) 
second_row <- arrangeGrob(plot3, plot4, nrow = 1) 
# Disponer los gráficos en una cuadrícula con títulos 
grid.arrange( title1, first_row, 
              title2, second_row, 
              nrow = 4, 
              heights = c(0.1, 1, 0.1, 1) # Ajustar la altura de las filas para los títulos y los gráficos 
              )
```

```{r Gráficos para la memoria DRIAMS B}
# Gráfico del peso de las componentes con el espectro completo
plot1 <- fviz_eig(pca_driams_b, 
                  addlabels = TRUE, 
                  main = "a)",
                  xlab = "Componentes principales",
                  ylab = "Porcentaje de la varianza explicado")

# Biplot de las 2 primeras componentes principales con el espectro completo
plot2 <- ggbiplot(pca_driams_b, obs.scale = 1, var.scale = 1, 
                  groups = as.factor(driams_b_sin_na$species),
                  varname.size = 1, 
                  varname.color = "black",
                  ellipse = TRUE, 
                  circle = TRUE, 
                  var.axes = F) +
        ggtitle("b)") + 
        scale_color_discrete(name = "") +
        theme(legend.direction = "horizontal", legend.position = "none")


# Gráfico del peso de las componentes con el 10% de los picos
plot3 <- fviz_eig(pca_driams_b_90, 
                  addlabels = TRUE,
                  main = "c)",
                  xlab = "Componentes principales",
                  ylab = "Porcentaje de la varianza explicado")

# Biplot con el 10% de los picos
plot4 <- ggbiplot(pca_driams_b_90, obs.scale = 1, var.scale = 1, 
         groups = as.factor(driams_b_sin_na$species),
         varname.size = 1, 
         varname.color = "black",
         ellipse = TRUE, 
         circle = TRUE, 
         var.axes = F) +
         ggtitle("d)") + 
         scale_color_discrete(name = "") +
         theme(legend.direction = "horizontal", legend.position = "none")

# Crear textos como grobs 
title1 <- textGrob("PCA con el espectro completo", gp=gpar(fontsize=14, fontface="bold")) 
title2 <- textGrob("PCA con el 10% de las variables", gp=gpar(fontsize=14, fontface="bold"))

# Agrupar gráficos de la primera fila con su título 
first_row <- arrangeGrob(plot1, plot2, nrow = 1) 
second_row <- arrangeGrob(plot3, plot4, nrow = 1) 
# Disponer los gráficos en una cuadrícula con títulos 
grid.arrange( title1, first_row, 
              title2, second_row, 
              nrow = 4, 
              heights = c(0.1, 1, 0.1, 1) # Ajustar la altura de las filas para los títulos y los gráficos 
              )
```

```{r Gráficos para la memoria DRIAMS C}
# Gráfico del peso de las componentes con el espectro completo
plot1 <- fviz_eig(pca_driams_c, 
                  addlabels = TRUE, 
                  main = "a)",
                  xlab = "Componentes principales",
                  ylab = "Porcentaje de la varianza explicado")

# Biplot de las 2 primeras componentes principales con el espectro completo
plot2 <- ggbiplot(pca_driams_c, obs.scale = 1, var.scale = 1, 
                  groups = as.factor(driams_c_sin_na$species),
                  varname.size = 1, 
                  varname.color = "black",
                  ellipse = TRUE, 
                  circle = TRUE, 
                  var.axes = F) +
        ggtitle("b)") + 
        scale_color_discrete(name = "") +
        theme(legend.direction = "horizontal", legend.position = "none")


# Gráfico del peso de las componentes con el 10% de los picos
plot3 <- fviz_eig(pca_driams_c_90, 
                  addlabels = TRUE,
                  main = "c)",
                  xlab = "Componentes principales",
                  ylab = "Porcentaje de la varianza explicado")

# Biplot con el 10% de los picos
plot4 <- ggbiplot(pca_driams_c_90, obs.scale = 1, var.scale = 1, 
         groups = as.factor(driams_c_media_sd$species[-c(4408,4409)]),
         varname.size = 1, 
         varname.color = "black",
         ellipse = TRUE, 
         circle = TRUE, 
         var.axes = F) +
         ggtitle("d)") + 
         scale_color_discrete(name = "") +
         theme(legend.direction = "horizontal", legend.position = "none")

# Crear textos como grobs 
title1 <- textGrob("PCA con el espectro completo", gp=gpar(fontsize=14, fontface="bold")) 
title2 <- textGrob("PCA con el 10% de las variables", gp=gpar(fontsize=14, fontface="bold"))

# Agrupar gráficos de la primera fila con su título 
first_row <- arrangeGrob(plot1, plot2, nrow = 1) 
second_row <- arrangeGrob(plot3, plot4, nrow = 1) 
# Disponer los gráficos en una cuadrícula con títulos 
grid.arrange( title1, first_row, 
              title2, second_row, 
              nrow = 4, 
              heights = c(0.1, 1, 0.1, 1) # Ajustar la altura de las filas para los títulos y los gráficos 
              )
```

```{r Gráficos para la memoria DRIAMS D}
# Gráfico del peso de las componentes con el espectro completo
plot1 <- fviz_eig(pca_driams_d, 
                  addlabels = TRUE, 
                  main = "a)",
                  xlab = "Componentes principales",
                  ylab = "Porcentaje de la varianza explicado")

# Biplot de las 2 primeras componentes principales con el espectro completo
plot2 <- ggbiplot(pca_driams_d, obs.scale = 1, var.scale = 1, 
                  groups = as.factor(driams_d_sin_na$species),
                  varname.size = 1, 
                  varname.color = "black",
                  ellipse = TRUE, 
                  circle = TRUE, 
                  var.axes = F) +
        ggtitle("b)") + 
        scale_color_discrete(name = "") +
        theme(legend.direction = "horizontal", legend.position = "none")


# Gráfico del peso de las componentes con el 10% de los picos
plot3 <- fviz_eig(pca_driams_d_90, 
                  addlabels = TRUE,
                  main = "c)",
                  xlab = "Componentes principales",
                  ylab = "Porcentaje de la varianza explicado")

# Biplot con el 10% de los picos
plot4 <- ggbiplot(pca_driams_d_90, obs.scale = 1, var.scale = 1, 
         groups = as.factor(driams_d_sin_na$species),
         varname.size = 1, 
         varname.color = "black",
         ellipse = TRUE, 
         circle = TRUE, 
         var.axes = F) +
         ggtitle("d)") + 
         scale_color_discrete(name = "") +
         theme(legend.direction = "horizontal", legend.position = "none")

# Crear textos como grobs 
title1 <- textGrob("PCA con el espectro completo", gp=gpar(fontsize=14, fontface="bold")) 
title2 <- textGrob("PCA con el 10% de las variables", gp=gpar(fontsize=14, fontface="bold"))

# Agrupar gráficos de la primera fila con su título 
first_row <- arrangeGrob(plot1, plot2, nrow = 1) 
second_row <- arrangeGrob(plot3, plot4, nrow = 1) 
# Disponer los gráficos en una cuadrícula con títulos 
grid.arrange( title1, first_row, 
              title2, second_row, 
              nrow = 4, 
              heights = c(0.1, 1, 0.1, 1) # Ajustar la altura de las filas para los títulos y los gráficos 
              )
```
