---
title: "Trabajo Fin de Máster"
subtitle: "Análisis de datos de MALDI-TOF mediante algoritmos de Machine Learning"
author: "_Javier Sánchez López_"
date: '`r format(format.Date(Sys.Date(),"%d de %B de %Y", locale="es_ES"))`'
header-includes:
- \usepackage{pdflscape}
- \newcommand{\blandscape}{\begin{landscape}}
- \newcommand{\elandscape}{\end{landscape}}
output:
  pdf_document: 
    latex_engine: xelatex
    toc: yes
    toc_depth: 3
    number_sections: yes
    keep_tex: yes
  html_document:
    toc: true
    toc_float: true
lang: es_ES.UTF-8
bibliography: ./bibliografia/bibliografia.bib
---

\newpage

```{r Setup, include=FALSE}
knitr::opts_chunk$set(echo = TRUE, comment = NULL, cache = TRUE)
```

```{r Instalación de los paquetes de R requeridos, include=FALSE}
if(!require('knitr'))install.packages('knitr')
if(!require('caret'))install.packages('caret')
if(!require('kernlab'))install.packages('kernlab')
if(!require('gmodels'))install.packages('gmodels')
if(!require('gtools'))install.packages('gtools')
if(!require('stringr'))install.packages('stringr')
if(!require('class'))install.packages('class')
if(!require('e1071'))install.packages('e1071')
if(!require('reticulate'))install.packages('reticulate')
if(!require('C50'))install.packages('C50')
if(!require('randomForest'))install.packages('randomForest')
```

```{r Librerías de R, include=FALSE}
library(knitr)
library(caret)
library(kernlab)
library(gmodels)
library(gtools)
library(stringr)
library(class)
library(e1071)
library(reticulate)
library(C50)
library(randomForest)
library(kableExtra)
```

```{python Instalación de las librerías de Python requeridas, include=FALSE, eval=FALSE}
# Ejecutar solo una vez para instalar las librerías necesarias
!pip install numpy==1.23
!pip install seaborn
!pip install scikit-learn
!pip install pypi
!pip install tensorflow
```

```{python Librerías de Python, include=FALSE}
# Importamos las diferentes librerías que vamos a usar:
import numpy as np
import seaborn as sns
import tensorflow as tf
from tensorflow import keras
from tensorflow.keras.models import Sequential
from tensorflow.keras.layers import Dense, Dropout
from keras.utils import to_categorical
import matplotlib.pyplot as plt
import pandas as pd
from sklearn.preprocessing import LabelEncoder
from sklearn.metrics import confusion_matrix, classification_report, accuracy_score, f1_score, recall_score, precision_score, ConfusionMatrixDisplay, cohen_kappa_score
```

# Modelos de clasificación de los microorganismos.

```{r Parámetros}
parametros <- list("datos" = "./Datos/",
                   "resultados" = "./Resultados/",
                   "semilla" = 12345)
```


# Evaluación cruzada

## DRIAMS B

```{r Cargamos los modelos de DRIAMS B}
load("./modelos_driams_b.Rdata")
```


```{r Datos de DRIAMS B}
load("../../Datos/Trabajo/driams_b_sin_na.Rdata")
load("../../Datos/Trabajo/driams_b_media_sd.Rdata")

##### USANDO EL 10% DE VALORES CON MAYOR VARIABILIDAD #####
driams_b_p90 <- quantile(t(driams_b_media_sd[4993,48:18048]), 0.9, type = 6)

columnas_driams_b_p90 <- as.character(colnames(driams_b_media_sd[4993,as.character(seq(2000,20000))])[which(driams_b_media_sd[4993,as.character(seq(2000,20000))] >driams_b_p90)])

set.seed(parametros$semilla)
train <- sample(1:nrow(driams_b_sin_na), size = nrow(driams_b_sin_na) * 0.75, replace = F)
# Datos de entrenamiento
espectros_train_b <- driams_b_sin_na[train, columnas_driams_b_p90]
# Datos de test
espectros_test_b <- driams_b_sin_na[-train, columnas_driams_b_p90]

# Separamos la variable `class` y la almacenamos en vectores separados
espectros_train_labels_b <- driams_b_sin_na[train, 2]

espectros_test_labels_b <- driams_b_sin_na[-train, 2]


clases <- length(levels(as.factor(driams_b_sin_na[, 2])))
```

### Con datos de DRIAMS A

```{r Importación de los datos de test de DRIAMS A}
load("../../Datos/Trabajo/driams_a_sin_na.Rdata")

set.seed(parametros$semilla)
train <- sample(1:nrow(driams_a_sin_na), size = nrow(driams_a_sin_na) * 0.75, replace = F)
espectros_test_a <- driams_a_sin_na[-train, columnas_driams_b_p90]

# Separamos la variable `class` y la almacenamos en vectores separados
espectros_test_labels_a <- driams_a_sin_na[-train, 2]
espectros_test_labels_a <- factor(espectros_test_labels_a)

# Datos para los modelos SVM
test_SVM_a <- cbind(espectros_test_labels_a,espectros_test_a)
colnames(test_SVM_a) <- c("species", colnames(espectros_test_a))

```

```{r}
# Comprobamos que especies bacterianas que hay en a y en b
especies_db <- levels(factor(driams_b_sin_na$species))
especies_da <- levels(espectros_test_labels_a) 
especies_comunes_b_a <- intersect(especies_db, especies_da) 
print(especies_comunes_b_a)
```

```{r Etiquetas con los niveles correspondientes al dataset de entrenamiento}
niveles_db <- levels(factor(espectros_train_labels_b))
etiquetas_test_da_niveles_db <- factor(espectros_test_labels_a[espectros_test_labels_a %in% especies_comunes_b_a], levels = niveles_db)
```

#### Evaluación del rendimiento en k-NN

```{r k-NN (k_1) DRIAMS B evaluación DRIAMS A}
knn1_db_da <- knn(train = espectros_train_b,
                  test = espectros_test_a[espectros_test_labels_a %in% especies_comunes_b_a, ],
                  cl = espectros_train_labels_b, 
                  k = 1, prob = TRUE)


rendimiento_knn1_db_da <- confusionMatrix(knn1_db_da, etiquetas_test_da_niveles_db)
```

```{r k-NN (k_3) DRIAMS B evaluación DRIAMS A}
knn3_db_da <- knn(train = espectros_train_b,
                  test = espectros_test_a[espectros_test_labels_a %in% especies_comunes_b_a, ],
                  cl = espectros_train_labels_b, 
                  k = 3, prob = TRUE)


rendimiento_knn3_db_da <- confusionMatrix(knn3_db_da, etiquetas_test_da_niveles_db)
```

```{r k-NN (k_5) DRIAMS B evaluacion DRIAMS A}
knn5_db_da <- knn(train = espectros_train_b,
                  test = espectros_test_a[espectros_test_labels_a %in% especies_comunes_b_a, ],
                  cl = espectros_train_labels_b, 
                  k = 5, prob = TRUE)


rendimiento_knn5_db_da <- confusionMatrix(knn5_db_da, etiquetas_test_da_niveles_db)
```

#### Evaluación del rendimiento en Naive Bayes

```{r Naive Bayes DRIAMS B evaluación DRIAMS A}
pred_nb_db_da <- predict(driams_nb, espectros_test_a[espectros_test_labels_a %in% especies_comunes_b_a, ])

# Matriz de confusión y rendimiento de los modelos
rendimiento_nb_db_da <- confusionMatrix(pred_nb_db_da, etiquetas_test_da_niveles_db)
```

#### Evaluación del rendimiento en SVM

```{r Modelo SVM DRIAMS B evaluación DRIAMS A}
# Predicciones con el modelo svmLinear con 3-fold crossvalidation
pred_SVM_db_da <- predict(SVM_3fold, test_SVM_a[espectros_test_labels_a %in% especies_comunes_b_a,])


rendimiento_SVM_lineal_db_da <- confusionMatrix(pred_SVM_db_da, etiquetas_test_da_niveles_db)
```

```{r Modelo SVM radial DRIAMS B evaluación DRIAMS A}
# Predicciones con el modelo svmRadial con 3-fold crossvalidation
pred_SVM_RBF_db_da <- predict(SVM_RBF, test_SVM_a[espectros_test_labels_a %in% especies_comunes_b_a,])


rendimiento_SVM_RBF_db_da <- confusionMatrix(pred_SVM_RBF_db_da, etiquetas_test_da_niveles_db)
rendimiento_SVM_RBF_db_da
```
#### Evaluación del rendimiento en decision tree

```{r Modelo "decision tree" con boosting DRIAMS B evaluación DRIAMS A}
# Usamos el modelo que hemos entrenado para predecir las categorías de los datos de test
pred_dtree_boost_db_da <- predict(decision_tree_boost, espectros_test_a[espectros_test_labels_a %in% especies_comunes_b_a, ])
# Visualizamos los parámetros de rendimiento y la matriz de confusión
rendimiento_dtree_boost_db_da <- confusionMatrix(pred_dtree_boost_db_da, etiquetas_test_da_niveles_db)
```

#### Evaluación del rendimiento en random forest

```{r Modelo "random forest" DRIAMS B evaluación DRIAMS A}
pred_rforest_db_da <- predict(rforest, espectros_test_a[espectros_test_labels_a %in% especies_comunes_b_a, ])

rendimiento_rforest_db_da <- confusionMatrix(pred_rforest_db_da, etiquetas_test_da_niveles_db)
```

#### Evaluación del rendimiento en redes neuronales
```{r}
espectros_test_a_ann <- espectros_test_a[espectros_test_labels_a %in% especies_comunes_b_a, ]
etiquetas_test_a_ann <- espectros_test_labels_a[espectros_test_labels_a %in% especies_comunes_b_a]
```

```{python Variables con los datos}
# importamos la red neuronal
ann = keras.models.load_model('D:/TFM_master_bioinformatica/TFM/modelos clasificacion microorganismos/driams_b/red_neuronal_driams_b.h5')
# Importamos los datos de R
etiquetas_train_b = r.espectros_train_labels_b
espectros_test_a = r.espectros_test_a_ann
etiquetas_test_a = np.array(r.etiquetas_test_a_ann)

label_encoder = LabelEncoder()
label_encoder
label_encoder.fit(etiquetas_train_b)

# Obtenemos las predicciones del modelo para los datos de prueba.
pred_red_neuronal_db_da = ann.predict(espectros_test_a)
# Convertimos las predicciones a clases. 
pred_red_neuronal_clases_db_da = np.argmax(pred_red_neuronal_db_da, axis=1)

# Creamos la matriz de confusión.
#### Importamos los niveles de los datos con los que se ha entrenado el modelo desde R ya que los datos de test no contienen todos
niveles_db = r.niveles_db
conf_matrix_db_da = confusion_matrix(etiquetas_test_a, label_encoder.inverse_transform(pred_red_neuronal_clases_db_da), labels=niveles_db)
cohen_db_da = cohen_kappa_score(etiquetas_test_a, label_encoder.inverse_transform(pred_red_neuronal_clases_db_da), labels=niveles_db)
# Mostramos la matriz de confusión.
print("Matriz de Confusión:")
print(conf_matrix_db_da,'\n')

# Mostramos el coeficiente kappa de cohen
print("Coeficiente kappa de Cohen:")
print(cohen_db_da, '\n')

# Calculamos las métricas de evaluación típicas (precisión, recall, f1-score) y las imprimimos.
informe_rend_db_da = classification_report(etiquetas_test_a, label_encoder.inverse_transform(pred_red_neuronal_clases_db_da), zero_division=0, output_dict=True)
accuracy_db_da = informe_rend_db_da['accuracy']
print("Accuracy:")
print(accuracy_db_da, '\n')
informe_rend_db_da = classification_report(etiquetas_test_a, label_encoder.inverse_transform(pred_red_neuronal_clases_db_da), zero_division=0)
print("Informe de clasificación:")
print(informe_rend_db_da)
```


### Con datos de DRIAMS C

```{r Importación de los datos de test de DRIAMS C}
load("../../Datos/Trabajo/driams_c_sin_na.Rdata")

set.seed(parametros$semilla)
train <- sample(1:nrow(driams_c_sin_na), size = nrow(driams_c_sin_na) * 0.75, replace = F)
espectros_test_c<- driams_c_sin_na[-train, columnas_driams_b_p90]

# Separamos la variable `class` y la almacenamos en vectores separados
espectros_test_labels_c <- driams_c_sin_na[-train, 2]
espectros_test_labels_c <- factor(espectros_test_labels_c)

# Datos para los modelos SVM
test_SVM_c <- cbind(espectros_test_labels_c,espectros_test_c)
colnames(test_SVM_c) <- c("species", colnames(espectros_test_c))

```

```{r}
# Comprobamos que especies bacterianas que hay en a y en c
especies_dc <- levels(espectros_test_labels_c) 
especies_comunes_b_c <- intersect(especies_db, especies_dc) 
print(especies_comunes_b_c)
```

```{r Etiquetas con los niveles correspondientes al dataset de entrenamiento}
etiquetas_test_dc_niveles_db <- factor(espectros_test_labels_c[espectros_test_labels_c %in% especies_comunes_b_c], levels = niveles_db)
```

#### Evaluación del rendimiento en k-NN

```{r k-NN (k_1) DRIAMS B evaluación DRIAMS C}
knn1_db_dc<- knn(train = espectros_train_b,
                  test = espectros_test_c[espectros_test_labels_c %in% especies_comunes_b_c, ],
                  cl = espectros_train_labels_b, 
                  k = 1, prob = TRUE)


rendimiento_knn1_db_dc <- confusionMatrix(knn1_db_dc, etiquetas_test_dc_niveles_db)
```

```{r k-NN (k_3) DRIAMS B evaluación DRIAMS C}
knn3_db_dc <- knn(train = espectros_train_b,
                  test = espectros_test_c[espectros_test_labels_c %in% especies_comunes_b_c, ],
                  cl = espectros_train_labels_b, 
                  k = 3, prob = TRUE)


rendimiento_knn3_db_dc <- confusionMatrix(knn3_db_dc, etiquetas_test_dc_niveles_db)
```

```{r k-NN (k_5) DRIAMS B evaluacion DRIAMS C}
knn5_db_dc <- knn(train = espectros_train_b,
                  test = espectros_test_c[espectros_test_labels_c %in% especies_comunes_b_c, ],
                  cl = espectros_train_labels_b, 
                  k = 5, prob = TRUE)


rendimiento_knn5_db_dc <- confusionMatrix(knn5_db_dc, etiquetas_test_dc_niveles_db)
```

#### Evaluación del rendimiento en Naive Bayes

```{r Naive Bayes DRIAMS B evaluación DRIAMS C}
pred_nb_db_dc <- predict(driams_nb, espectros_test_c[espectros_test_labels_c %in% especies_comunes_b_c, ])

# Matriz de confusión y rendimiento de los modelos
rendimiento_nb_db_dc <- confusionMatrix(pred_nb_db_dc, etiquetas_test_dc_niveles_db)
```

#### Evaluación del rendimiento en SVM

```{r Modelo SVM DRIAMS B evaluación DRIAMS C}
# Predicciones con el modelo svmLinear con 3-fold crossvalidation
pred_SVM_db_dc <- predict(SVM_3fold, test_SVM_c[espectros_test_labels_c %in% especies_comunes_b_c,])


rendimiento_SVM_lineal_db_dc <- confusionMatrix(pred_SVM_db_dc, etiquetas_test_dc_niveles_db)
```

```{r Modelo SVM radial DRIAMS B evaluación DRIAMS C}
# Predicciones con el modelo svmRadial con 3-fold crossvalidation
pred_SVM_RBF_db_dc <- predict(SVM_RBF, test_SVM_c[espectros_test_labels_c %in% especies_comunes_b_c,])


rendimiento_SVM_RBF_db_dc <- confusionMatrix(pred_SVM_RBF_db_dc, etiquetas_test_dc_niveles_db)
rendimiento_SVM_RBF_db_dc
```

#### Evaluación del rendimiento en decision tree

```{r Modelo "decision tree" con boosting DRIAMS B evaluación DRIAMS C}
# Usamos el modelo que hemos entrenado para predecir las categorías de los datos de test
pred_dtree_boost_db_dc <- predict(decision_tree_boost, espectros_test_c[espectros_test_labels_c %in% especies_comunes_b_c, ])
# Visualizamos los parámetros de rendimiento y la matriz de confusión
rendimiento_dtree_boost_db_dc <- confusionMatrix(pred_dtree_boost_db_dc, etiquetas_test_dc_niveles_db)
```

#### Evaluación del rendimiento en random forest

```{r Modelo "random forest" DRIAMS B evaluación DRIAMS C}
pred_rforest_db_dc <- predict(rforest, espectros_test_c[espectros_test_labels_c %in% especies_comunes_b_c, ])

rendimiento_rforest_db_dc <- confusionMatrix(pred_rforest_db_dc, etiquetas_test_dc_niveles_db)
```

#### Evaluación del rendimiento en redes neuronales

```{r}
espectros_test_c_ann <- espectros_test_c[espectros_test_labels_c %in% especies_comunes_b_c, ]
etiquetas_test_c_ann <- espectros_test_labels_c[espectros_test_labels_c %in% especies_comunes_b_c]
```

```{python Variables con los datos}
# importamos la red neuronal
ann = keras.models.load_model('D:/TFM_master_bioinformatica/TFM/modelos clasificacion microorganismos/driams_b/red_neuronal_driams_b.h5')
# Importamos los datos de R
etiquetas_train_b = r.espectros_train_labels_b
espectros_test_c= r.espectros_test_c_ann
etiquetas_test_c = np.array(r.etiquetas_test_c_ann)

label_encoder = LabelEncoder()
label_encoder
label_encoder.fit(etiquetas_train_b)

# Obtenemos las predicciones del modelo para los datos de prueba.
pred_red_neuronal_db_dc = ann.predict(espectros_test_c)
# Convertimos las predicciones a clases. 
pred_red_neuronal_clases_db_dc = np.argmax(pred_red_neuronal_db_dc, axis=1)

# Creamos la matriz de confusión.
#### Importamos los niveles de los datos con los que se ha entrenado el modelo desde R ya que los datos de test no contienen todos
niveles_db = r.niveles_db
conf_matrix_db_dc = confusion_matrix(etiquetas_test_c, label_encoder.inverse_transform(pred_red_neuronal_clases_db_dc), labels=niveles_db)
cohen_db_dc = cohen_kappa_score(etiquetas_test_c, label_encoder.inverse_transform(pred_red_neuronal_clases_db_dc), labels=niveles_db)
# Mostramos la matriz de confusión.
print("Matriz de Confusión:")
print(conf_matrix_db_dc,'\n')

# Mostramos el coeficiente kappa de cohen
print("Coeficiente kappa de Cohen:")
print(cohen_db_dc, '\n')

# Calculamos las métricas de evaluación típicas (precisión, recall, f1-score) y las imprimimos.
informe_rend_db_dc = classification_report(etiquetas_test_c, label_encoder.inverse_transform(pred_red_neuronal_clases_db_dc), zero_division=0, output_dict=True)
accuracy_db_dc = informe_rend_db_dc['accuracy']
print("Accuracy:")
print(accuracy_db_dc, '\n')
informe_rend_db_dc = classification_report(etiquetas_test_c, label_encoder.inverse_transform(pred_red_neuronal_clases_db_dc), zero_division=0)
print("Informe de clasificación:")
print(informe_rend_db_dc)
```


### Con datos de DRIAMS D

```{r Importación de los datos de test de DRIAMS D}
load("../../Datos/Trabajo/driams_d_sin_na.Rdata")

set.seed(parametros$semilla)
train <- sample(1:nrow(driams_d_sin_na), size = nrow(driams_d_sin_na) * 0.75, replace = F)
espectros_test_d<- driams_d_sin_na[-train, columnas_driams_b_p90]

# Separamos la variable `class` y la almacenamos en vectores separados
espectros_test_labels_d <- driams_d_sin_na[-train, 2]
espectros_test_labels_d <- factor(espectros_test_labels_d)

# Datos para los modelos SVM
test_SVM_d <- cbind(espectros_test_labels_d,espectros_test_d)
colnames(test_SVM_d) <- c("species", colnames(espectros_test_d))

```

```{r}
# Comprobamos que especies bacterianas que hay en a y en d
especies_dd <- levels(espectros_test_labels_d) 
especies_comunes_b_d <- intersect(especies_db, especies_dd) 
print(especies_comunes_b_d)
```

```{r Etiquetas con los niveles correspondientes al dataset de entrenamiento}
etiquetas_test_dd_niveles_db <- factor(espectros_test_labels_d[espectros_test_labels_d %in% especies_comunes_b_d], levels = niveles_db)
```

#### Evaluación del rendimiento en k-NN

```{r k-NN (k_1) DRIAMS B evaluación DRIAMS D}
knn1_db_dd<- knn(train = espectros_train_b,
                  test = espectros_test_d[espectros_test_labels_d %in% especies_comunes_b_d, ],
                  cl = espectros_train_labels_b, 
                  k = 1, prob = TRUE)


rendimiento_knn1_db_dd<- confusionMatrix(knn1_db_dd, etiquetas_test_dd_niveles_db)
```

```{r k-NN (k_3) DRIAMS B evaluación DRIAMS D}
knn3_db_dd<- knn(train = espectros_train_b,
                  test = espectros_test_d[espectros_test_labels_d %in% especies_comunes_b_d, ],
                  cl = espectros_train_labels_b, 
                  k = 3, prob = TRUE)


rendimiento_knn3_db_dd<- confusionMatrix(knn3_db_dd, etiquetas_test_dd_niveles_db)
```

```{r k-NN (k_5) DRIAMS b evaluacion DRIAMS C}
knn5_db_dd <- knn(train = espectros_train_b,
                  test = espectros_test_d[espectros_test_labels_d %in% especies_comunes_b_d, ],
                  cl = espectros_train_labels_b, 
                  k = 5, prob = TRUE)


rendimiento_knn5_db_dd <- confusionMatrix(knn5_db_dd, etiquetas_test_dd_niveles_db)
```

#### Evaluación del rendimiento en Naive Bayes

```{r Naive Bayes DRIAMS B evaluación DRIAMS D}
pred_nb_db_dd <- predict(driams_nb, espectros_test_d[espectros_test_labels_d %in% especies_comunes_b_d, ])

# Matriz de confusión y rendimiento de los modelos
rendimiento_nb_db_dd <- confusionMatrix(pred_nb_db_dd, etiquetas_test_dd_niveles_db)
```

#### Evaluación del rendimiento en SVM

```{r Modelo SVM DRIAMS B evaluación DRIAMS D}
# Predicciones con el modelo svmLinear con 3-fold crossvalidation
pred_SVM_db_dd <- predict(SVM_3fold, test_SVM_d[espectros_test_labels_d %in% especies_comunes_b_d,])


rendimiento_SVM_lineal_db_dd <- confusionMatrix(pred_SVM_db_dd, etiquetas_test_dd_niveles_db)
```

```{r Modelo SVM radial DRIAMS B evaluación DRIAMS D}
# Predicciones con el modelo svmRadial con 3-fold crossvalidation
pred_SVM_RBF_db_dd <- predict(SVM_RBF, test_SVM_d[espectros_test_labels_d %in% especies_comunes_b_d,])


rendimiento_SVM_RBF_db_dd <- confusionMatrix(pred_SVM_RBF_db_dd, etiquetas_test_dd_niveles_db)
rendimiento_SVM_RBF_db_dd
```

#### Evaluación del rendimiento en decision tree

```{r Modelo "decision tree" con boosting DRIAMS B evaluación DRIAMS D}
# Usamos el modelo que hemos entrenado para predecir las categorías de los datos de test
pred_dtree_boost_db_dd<- predict(decision_tree_boost, espectros_test_d[espectros_test_labels_d %in% especies_comunes_b_d, ])
# Visualizamos los parámetros de rendimiento y la matriz de confusión
rendimiento_dtree_boost_db_dd <- confusionMatrix(pred_dtree_boost_db_dd, etiquetas_test_dd_niveles_db)
```

#### Evaluación del rendimiento en random forest

```{r Modelo "random forest" DRIAMS A evaluación DRIAMS D}
pred_rforest_db_dd <- predict(rforest, espectros_test_d[espectros_test_labels_d %in% especies_comunes_b_d, ])

rendimiento_rforest_db_dd <- confusionMatrix(pred_rforest_db_dd, etiquetas_test_dd_niveles_db)
```

#### Evaluación del rendimiento en redes neuronales

```{r}
espectros_test_d_ann <- espectros_test_d[espectros_test_labels_d %in% especies_comunes_b_d, ]
etiquetas_test_d_ann <- espectros_test_labels_d[espectros_test_labels_d %in% especies_comunes_b_d]
```

```{python Variables con los datos}
# importamos la red neuronal
ann = keras.models.load_model('D:/TFM_master_bioinformatica/TFM/modelos clasificacion microorganismos/driams_b/red_neuronal_driams_b.h5')
# Importamos los datos de R
etiquetas_train_b = r.espectros_train_labels_b
espectros_test_d= r.espectros_test_d_ann
etiquetas_test_d = np.array(r.etiquetas_test_d_ann)

label_encoder = LabelEncoder()
label_encoder
label_encoder.fit(etiquetas_train_b)

# Obtenemos las predicciones del modelo para los datos de prueba.
pred_red_neuronal_db_dd= ann.predict(espectros_test_d)
# Convertimos las predicciones a clases. 
pred_red_neuronal_clases_db_dd = np.argmax(pred_red_neuronal_db_dd, axis=1)

# Creamos la matriz de confusión.
#### Importamos los niveles de los datos con los que se ha entrenado el modelo desde R ya que los datos de test no contienen todos
niveles_db = r.niveles_db
conf_matrix_db_dd = confusion_matrix(etiquetas_test_d, label_encoder.inverse_transform(pred_red_neuronal_clases_db_dd), labels=niveles_db)
cohen_db_dd = cohen_kappa_score(etiquetas_test_d, label_encoder.inverse_transform(pred_red_neuronal_clases_db_dd), labels=niveles_db)
# Mostramos la matriz de confusión.
print("Matriz de Confusión:")
print(conf_matrix_db_dd,'\n')

# Mostramos el coeficiente kappa de cohen
print("Coeficiente kappa de Cohen:")
print(cohen_db_dd, '\n')

# Calculamos las métricas de evaluación típicas (precisión, recall, f1-score) y las imprimimos.
informe_rend_db_dd = classification_report(etiquetas_test_d, label_encoder.inverse_transform(pred_red_neuronal_clases_db_dd), zero_division=0, output_dict=True)
accuracy_db_dd = informe_rend_db_dd['accuracy']
print("Accuracy:")
print(accuracy_db_dd, '\n')
informe_rend_db_dd = classification_report(etiquetas_test_d, label_encoder.inverse_transform(pred_red_neuronal_clases_db_dd), zero_division=0)
print("Informe de clasificación:")
print(informe_rend_db_dd)
```

## Tabla resumen

```{r Tabla resumen de los modelos, echo=FALSE}
tablaCruzada_db <- data.frame(c("Modelo k-NN (k = 1)",
                             "Modelo k-NN (k = 3)",
                             "Modelo k-NN (k = 5)",
                             "Modelo con Naive Bayes",
                             "Modelo SVM kernel lineal",
                             "Modelo SVM kernel radial",
                             "Modelo decision tree con boost",
                             "Modelo random forest",
                             "Red neuronal con 2 capas ocultas"),
                          round(c(rendimiento_knn1_db_da$overall["Accuracy"],
                             rendimiento_knn3_db_da$overall["Accuracy"],
                             rendimiento_knn5_db_da$overall["Accuracy"],
                             rendimiento_nb_db_da$overall["Accuracy"],
                             rendimiento_SVM_lineal_db_da$overall["Accuracy"],
                             rendimiento_SVM_RBF_db_da$overall["Accuracy"],
                             rendimiento_dtree_boost_db_da$overall["Accuracy"],
                             rendimiento_rforest_db_da$overall["Accuracy"],
                             py$accuracy_db_da),3),
                          round(c(rendimiento_knn1_db_da$overall["Kappa"],
                             rendimiento_knn3_db_da$overall["Kappa"],
                             rendimiento_knn5_db_da$overall["Kappa"],
                             rendimiento_nb_db_da$overall["Kappa"],
                             rendimiento_SVM_lineal_db_da$overall["Kappa"],
                             rendimiento_SVM_RBF_db_da$overall["Kappa"],
                             rendimiento_dtree_boost_db_da$overall["Kappa"],
                             rendimiento_rforest_db_da$overall["Kappa"],
                             py$cohen_db_da),3),
                          round(c(rendimiento_knn1_db_dc$overall["Accuracy"],
                             rendimiento_knn3_db_dc$overall["Accuracy"],
                             rendimiento_knn5_db_dc$overall["Accuracy"],
                             rendimiento_nb_db_dc$overall["Accuracy"],
                             rendimiento_SVM_lineal_db_dc$overall["Accuracy"],
                             rendimiento_SVM_RBF_db_dc$overall["Accuracy"],
                             rendimiento_dtree_boost_db_dc$overall["Accuracy"],
                             rendimiento_rforest_db_dc$overall["Accuracy"],
                             py$accuracy_db_dc),3),
                          round(c(rendimiento_knn1_db_dc$overall["Kappa"],
                             rendimiento_knn3_db_dc$overall["Kappa"],
                             rendimiento_knn5_db_dc$overall["Kappa"],
                             rendimiento_nb_db_dc$overall["Kappa"],
                             rendimiento_SVM_lineal_db_dc$overall["Kappa"],
                             rendimiento_SVM_RBF_db_dc$overall["Kappa"],
                             rendimiento_dtree_boost_db_dc$overall["Kappa"],
                             rendimiento_rforest_db_dc$overall["Kappa"],
                             py$cohen_db_dc),3),
                           round(c(rendimiento_knn1_db_dd$overall["Accuracy"],
                             rendimiento_knn3_db_dd$overall["Accuracy"],
                             rendimiento_knn5_db_dd$overall["Accuracy"],
                             rendimiento_nb_db_dd$overall["Accuracy"],
                             rendimiento_SVM_lineal_db_dd$overall["Accuracy"],
                             rendimiento_SVM_RBF_db_dd$overall["Accuracy"],
                             rendimiento_dtree_boost_db_dd$overall["Accuracy"],
                             rendimiento_rforest_db_dd$overall["Accuracy"],
                             py$accuracy_db_dd),3),
                          round(c(rendimiento_knn1_db_dd$overall["Kappa"],
                             rendimiento_knn3_db_dd$overall["Kappa"],
                             rendimiento_knn5_db_dd$overall["Kappa"],
                             rendimiento_nb_db_dd$overall["Kappa"],
                             rendimiento_SVM_lineal_db_dd$overall["Kappa"],
                             rendimiento_SVM_RBF_db_dd$overall["Kappa"],
                             rendimiento_dtree_boost_db_dd$overall["Kappa"],
                             rendimiento_rforest_db_dd$overall["Kappa"],
                             py$cohen_db_dd),3))


colnames(tablaCruzada_db) <- c("", "Accuracy", "Kappa", "Accuracy", "Kappa", "Accuracy", "Kappa")

kable(tablaCruzada_db, "latex", booktabs = T,
      align = c("l", "c", "c", "c", "c", "c", "c"), 
      caption = "Tabla evaluación cruzada de los modelos entrenados con DRIAMS B")%>%
kable_styling(latex_options = c("scale_down", "hold_position"))%>%
add_header_above(c(" " = 1,
                     "DRIAMS A" = 2,
                     "DRIAMS C" = 2, 
                     "DRIAMS D" = 2))
```